臺灣橋頭地方法院民事判決　　　　　 110年度橋小字第1813號
原　　　告　泰安產物保險股份有限公司

法定代理人　李松季　
訴訟代理人　藍峰松　
　　　　　　李挺維　
被　　　告　張ＯＯ　　年籍詳卷
被　告　兼
法定代理人　張ＯＯ　　年籍詳卷
被　告　兼　
法定代理人　林ＯＯ　　年籍詳卷
上列當事人間損害賠償事件，本院於民國111 年1 月13日言詞辯
論終結，判決如下：
    主    文
被告應連帶給付原告新臺幣（下同）6,725 元及自民國（下同）
111 年1 月4 日起至清償日止，按週年利率5%計算之利息。
原告其餘之訴駁回。
訴訟費用1,000 元由被告連帶負擔十分之七，餘由原告負擔。
本判決關於原告勝訴部分得假執行。
    理由要領
一、原告主張伊所承保車體損失險之訴外人蘇美娟所有車牌號碼
    000 -0000 號自用小客車（下稱系爭汽車），於保險期間即
    110 年2 月27日，遭變換車道未禮讓直行車先行且未保持行
    車安全距離之未成年被告張ＯＯ所駕駛車牌號碼000-0000號
    普通重型機車撞擊而受損，伊已依保險契約賠付系爭汽車之
    修繕費用10,213元（含零件6,610 元、工資3,603 元），爰
    依保險法第53條第1 項及民法第184 條、第191 條之2 規定
    請求被告連帶給付10,213元及自起訴狀繕本送達翌日起至清
    償日止按週年利率5 ％計算之利息等節，已提出車險保單、
    交通事故
    當事人登記聯單、理賠單、估價單、照片、統一發票、汽車
    行照、駕駛執照為證（卷第11至27頁）並有高雄市政府警察
    局交通警察大隊交通事故查詢資料可參（卷第35至68頁），
    而被告經合法通知，未於言詞辯論期日到場，亦未提出書狀
    作何聲明或陳述，依民事訴訟法第436 條第2 項適用第280
    條第3 項準用同條第1 項規定，應視同自認，堪信原告主張
    為真實。則系爭汽車既因被告之過失受有損害，且原告已依
    約賠付修理費用，原告依保險法第53條第1 項規定，於賠償
    金額範圍內，取得代位求償權利，自屬有據。
二、查系爭汽車修理之費用分別為零件6,610 元、工資3,603 元
    ，已經本院認定如前，惟系爭汽車之修復，既以新零件更換
    受損之舊零件，自應將所更換零件材料費用之折舊部分予以
    扣除。又依行政院所頒固定資產耐用年數表及固定資產折舊
    率之規定，汽車之耐用年數為5 年，依平均法計算其折舊結
    果，每年折舊率為5 分之1 ，再參酌營利事業所得稅查核準
    則第95條第6 項規定「固定資產提列折舊採用定率遞減法者
    ，以1 年為計算單位，其使用期間未滿1 年者，按實際使用
    之月數相當於全年之比例計算之，不滿1 月者，以1 月計」
    ，以系爭汽車係106 年12月出廠，有行車執照可按（卷第11
    頁），計至110 年2 月受損時，已使用約3 年2 個月，則上
    開零件扣除折舊後之修復費用估定為3,122 元【計算方式：
    殘價＝取得成本÷（耐用年數＋1 ）即6,610 ÷（5+1 ）＝
    1,102 ；折舊額＝（取得成本－殘價）×1/（耐用年數）×
    （使用年數）即（6,610 －1,102 ）×1/ 5×（3+2/12）≒
    3,488 （小數點以下四捨五入）；扣除折舊後價值＝（新品
    取得成本－折舊額）即6,610 －3,488 ＝3,122 】，加計不
    予折舊之工資3,603 元，原告得請求修復車輛所須之必要費
    用應為6,725元，逾此範圍，即非有理。
三、綜上，原告依保險法第53條第1 項及民法第184 條規定請求
    被告連帶給付6,725 元及自起訴狀繕本送達翌日即111 年1
    月4 日（卷第95頁）起至清償日止，按週年利率5%計算之利
    息，為有理由，應予准許，逾上開範圍之請求，即屬無稽，
    應予駁回。
四、又本件原告勝訴部分係依小額訴訟程序為被告敗訴之判決，
    爰依民事訴訟法第436 條之20規定宣告假執行。
五、訴訟費用負擔之依據：民事訴訟法第79條。又本件適用小額
    訴訟程序，爰依民事訴訟法第436 條之19第1 項規定，確定
    訴訟費用之負擔如主文第2 項所示。
 
中    華    民    國  111     年    1     月    20    日
                  橋頭簡易庭  法      官  黃宏欽 
以上正本係照原本作成。
如不服本判決，應於送達後20日內，向本院提出上訴狀並表明上
訴理由，如於本判決宣示後送達前提起上訴者，應於判決送達後
20日內補提上訴理由書（須附繕本）。
中    華    民    國  111     年    1     月    20    日
                              書  記  官  楊明月